【裁判字號】    92,訴,503
【裁判日期】    921022
【裁判案由】    違反毒品危害防制條例
【裁判全文】
臺灣新竹地方法院刑事判決                          九十二年度訴字第五三號
    公  訴  人  臺灣新竹地方法院檢察署檢察官
    被      告  甲○○
右列被告因違反毒品危害防制條例案件，經檢察官提起公訴（九十二年度毒偵字第四
四八號），本院依簡式審判程序判決如左：
    主  文
甲○○施用第一級毒品，累犯，處有期徒刑柒月。扣案之注射針筒壹支，沒收；又施
用第二級毒品，累犯，處有期徒刑月。應執行有期徒刑玖月。扣案之注射針筒壹支
，沒收。
    事  實
一、甲○○於民國八十五、八十六年間有竊盜及違反麻醉藥品管理條例之前科紀錄，
    於八十七年間因偽造文書案件，經臺灣士林地方法院以八十七年度訴字第四四０
    號判決判處有期徒刑三月確定，甫於八十八年五月四日執行完畢。又於八十八年
    間因竊盜案件，經本院以八十八年度易字第一四六號判決判處有期徒刑九月確定
    ；再於八十八年間因犯毀損罪、強制未遂罪及毀損罪，經本院以八十八年度訴字
    第一五九號判決分別判處有期徒刑六月、六月及五月，並定應執行刑為有期徒刑
    一年四月確定；另於八十九年間因竊盜案件，經臺灣高等法院以八十九年度上易
    字第三二三六號判決判處有期徒刑五月確定；嗣經臺灣高等法院以八十九年度聲
    字第一０八九號裁定就上開竊盜、毀損、強制未遂、毀損及竊盜各罪定應執行刑
    為有期徒刑二年五月確定。又於八十九年間再分別因犯傷害罪及偽造文書罪，經
    本院先後以八十九年度易字第七五七號、九十年度竹簡字第三號判決分別判處有
    期徒刑八月、六月確定，嗣再經本院以九十年度聲字第四八九號裁定就上開二罪
    定應執行刑為有期徒刑一年一月確定，應接續執行刑期三年六月，甫於九十一年
    九月九日縮短刑期假釋出監，假釋期間復因犯搶奪、強盜罪，經本院以九十二年
    度訴字第二三０號判決判處有期徒刑二年、七年，並定應執行刑為有期徒刑八年
    十月，目前仍係繫屬於臺灣高等法院。
二、甲○○前因施用毒品案件，先後二次經觀察、勒戒後，均認無繼續施用毒品傾向
    ，業經臺灣新竹地方法院檢察署檢察官分別於八十八年二月五日以八十八年度偵
    字第七六五號為不起訴處分確定，及於九十年四月十八日以八十九年度偵字第二
    四八七號及八十九年度毒偵字第一一六六號為不起訴處分確定。
三、詎其仍未悔改，復基於施用第一級毒品之犯意，於九十二年三月二十一日下午二
    時許，在其友人位於新竹市○○街之住處，以將第一級毒品海洛因以針筒注射至
    血管中之方式，施用第一級毒品海洛一次；另基於施用第二級毒品之犯意，於九
    十二年三月十九日，在新竹市不詳地點，以將第二級毒品安非他命置於吸食器內
    加熱吸食煙霧之方式，施用第二級毒品安非他命一次。嗣於九十二年三月二十一
    日下午四時許，經警在新竹市○○路○段南下中國石油加油站內查獲，並扣得其
    所有供施用第一級毒品海洛因所用之注射針筒一支。其後經檢察官聲請本院以九
    十二年度毒聲字第七０八號裁定令入戒治處所施以強制戒治一年。
四、案經新竹市警察局第一分局報告臺灣新竹地方法院檢察署檢察官偵查起訴。
    理  由
一、右揭事實業據被告甲○○於本院審理時坦承不諱，且被告為警查獲後所採集之尿
    液（編號：Ａ—０七０）經送檢驗結果，確呈第一級毒品嗎啡（施用海洛因後經
    人體代謝還原為嗎啡）及第二級毒品安非他命陽性反應，此有新竹市警察局辦理
    煙毒、麻醉藥品案尿液送驗受檢人真實姓名代號對照表暨送驗登記簿（見偵卷第
    五十八頁）、國防部憲兵司令部刑事鑑識中心九十二年八月二十日（九二）宇鑑
    字第一一三三七號鑑驗通知書（見偵卷第六十三頁）各一件在卷可稽。此外，並
    有被告所有供施用第一級毒品海洛因所用之注射針筒一支扣案足資佐證，足見被
    告上開自白確與事實相符，而堪以採信。
二、次查，被告前因施用毒品案件，先後二次經觀察、勒戒後，均認無繼續施用毒品
    傾向，業經臺灣新竹地方法院檢察署檢察官分別於八十八年二月五日以八十八年
    度偵字第七六五號為不起訴處分確定，及於九十年四月十八日以八十九年度偵字
    第二四八七號及八十九年度毒偵字第一一六六號為不起訴處分確定，並因本案經
    檢察官聲請本院以九十二年度毒聲字第七０八號裁定令入戒治處所施以強制戒治
    一年等情，亦有臺灣高等法院被告全國前案紀錄表、臺灣新竹地方法院檢察署被
    告刑案資料查註記錄表、本院九十二年度毒聲字第七０八號裁定及臺灣新竹地方
    法院檢察署檢察官八十九年度偵字第二四八七號及八十九年度毒偵字第一一六六
    號不起訴處分書等件在卷可稽。綜上所述，本件事證已臻明確，被告施用第一、
    二級毒品之犯行洵堪認定，應依法論科。
三、核被告所為係分別犯毒品危害防制條例第十條第一項之施用第一級毒品罪及同條
    例第十條第二項之施用第二級毒品罪。又其持有第一級毒品海洛因及第二級毒品
    安非他命後分別進而施用，其持有第一級毒品海洛因及第二級毒品安非他命之低
    度行為，應分別為施用之高度行為所吸收，爰不另論其持有第一級毒品罪及第二
    級毒品罪。而其所犯上開二罪，罪名不同，犯意各別，應予分論併罰。再查，被
    告於八十七年間因偽造文書案件，經臺灣士林地方法院以八十七年度訴字第四四
    ０號判決判處有期徒刑三月確定，甫於八十八年五月四日執行完畢之事實，亦有
    臺灣高等法院被告全國前案紀錄表、臺灣新竹地方法院檢察署被告刑案資料查註
    記錄表在卷可按，其於執行完畢後五年以內再犯有期徒刑以上之上開二罪，均為
    累犯，並應均依法各加重其刑。公訴人建請本院就被告施用第一、二級毒品之犯
    行分別判處有期徒刑七月及三月，本院審酌被告有如事實欄一所載前科紀錄，有
    臺灣高等法院被告全國前案紀錄表、臺灣新竹地方法院檢察署被告刑案資料查註
    記錄表在卷可按，素行不良，且二次經觀察、勒戒，由檢察官為不起訴處分後，
    竟又再犯施用第一、二級毒品，顯然自制力甚為薄弱，惟念其所為僅戕害自身身
    心健康，且犯罪手段、情節及所生危害均尚非重大，犯罪後已坦承犯行，態度非
    劣，並考量其智識程度為國中肄業，此業據被告陳明在卷等一切情狀，認為公訴
    人上開請求為適當，爰分別量處如主文所示之刑，並定應執行刑。至扣案之注射
    針筒一支，係被告所有供施用第一級毒品海洛因所用之物，業據被告供承在卷（
    見本院九十二年十月二十日審判筆錄第三頁），應依刑法第三十八條第一項第二
    款規定宣告沒收。
據上論斷，應依刑事訴訟法第二百七十三條之一第一項、第二百九十九條第一項前段
，毒品危害防制條例第十條第一項、第二項，刑法第十一條前段、第四十七條、第五
十一條第五款、第三十八條第一項第二款，判決如主文。
本案經檢察官乙○○到庭執行職務。
中      華      民      國    九十二    年      十      月    二十二   日
                              臺灣新竹地方法院刑事第五庭
                                    法    官  雷  雅  雯
右正本證明與原本無異。
如不服本判決，應於判決送達後十日內向本院提出上訴狀（應附繕本），上訴於臺灣
高等法院。
                       書 記 官  汪  淑  菁
中      華      民      國    九十二    年      十      月    二十二   日
【附錄本案論罪科刑法條全文】
毒品危害防制條例第十條第一項：
施用第一級毒品者，處六月以上五年以下有期徒刑。
毒品危害防制條例第十條第二項：
施用第二級毒品者，處三年以下有期徒刑。


司法院資訊處製作；財團法人民間司法改革基金會備份。
